臺灣臺中地方法院刑事判決　　　　　　　96年度易字第5453號
公　訴　人　臺灣臺中地方法院檢察署檢察官
被　　　告　寅○○
　　　　　　　　　　（另案於臺灣臺中監獄臺中分監執行中）
　　　　　　丙○○
　　　　　　　　　　（另案於臺灣臺中監獄臺中分監執行中）
上列被告等因竊盜案件，經檢察官提起公訴（96年度偵字第1318
2號），本院裁定適用簡式審判程序，判決如下：
    主    文
寅○○所犯如附表所示之罪所處之刑，應執行有期徒刑壹年貳月
，扣案之鑰匙壹支沒收。
丙○○所犯如附表編號三、七、八、九所示之罪所處之刑，應執
行有期徒刑陸月，如易科罰金，以新臺幣壹仟元折算壹日。
    犯罪事實
一、丙○○前因竊盜案件，經法院判處有期徒刑10月確定，於民
    國94年10月2日縮短刑期執行完畢。詎丙○○不知警惕，與
    寅○○基於共同意圖為自己不法所有之犯意聯絡，分別於如
    附表編號3、7、8、9所示之時間、地點，以徒手之方式，分
    別竊取乙○○、戊○○、己○○、壬○○等人之財物得手。
    而寅○○復另基於意圖為自己不法所有之犯意，分別如於附
    表編號1、2、4、5、6、10、11、12所示之時間、地點，或
    以自備之鑰匙，或徒手之方式，先後竊取辛○○、癸○○、
    辰○○、巳○○、卯○○、子○○、丁○○、甲○○等人之
    財物得手。寅○○嗣於96年4月6日下午4時許，為警循線在
    臺中縣大雅鄉○○路上查獲如附表編號2、12所示之犯行，
    並扣得其所有供竊取如附表編號1、2所示機車所用之鑰匙1
    支。寅○○嗣於其後之警訊中，在其如附表編號1、3、4、5
    、6、7、8、9、10、11所示之犯行，為有偵查犯罪職權之機
    關或公務員發覺前，即向承辦警員即臺中縣警察局豐原分局
    大雅分駐所警員庚○○等人自首如附表編號1、3、4、5、6
    、7、8、9、10、11所示之犯行，而接受裁判。嗣警方再據
    寅○○之供述，於96年4月10日，循線在臺中縣大雅鄉○○○路10號查獲丙○○。
二、案經臺中縣警察局豐原分局報請臺灣臺中地方法院檢察署檢
    察官偵查起訴。
    理    由
一、上揭事實，業據被告丙○○、寅○○於警偵訊及本院審理中
    坦承不諱，互核一致，並分別核與證人即被害人乙○○、戊○○、己○○、壬○○、辛○○、癸○○、辰○○、巳○○
    、卯○○、子○○、丁○○、甲○○等之證述相符，復有鑰
    匙1支扣案可稽，及贓物認領保管單、臺中縣警察局車輛尋
    獲電腦輸入單、車輛竊盜、車牌失竊資料個別查詢報表、現
    場照片、本院公務電話紀錄等在卷可稽，堪認被告2人上開
    不利於己之自白，確與事實相符，應可採信。事證明確，被
    告2人犯行，洵堪認定。
二、核被告丙○○如附表編號3、7、8、9所為，係犯刑法第320
    條第1項竊盜罪。被告寅○○如附表所為，亦係犯同條項之
    竊盜罪。被告2人間就如附表編號3、7、8、9所示之犯行，
    有犯意聯絡，行為分擔，均為共同正犯。被告丙○○如附表
    編號3、7、8、9所示之犯行，犯意個別，行為互異，應分論
    併罰。被告寅○○如附表所示之犯行，亦犯意個別，行為互
    異，應分論併罰。被告丙○○前因竊盜案件，經法院判處有
    期徒刑10月確定，於94年10月2日縮短刑期執行完畢之事實
    ，有臺灣高等法院被告前案紀錄表、臺灣臺中地方法院檢察
    署刑案資料查註紀錄表附卷可稽，其於有期徒刑執行完畢後
    ，5年以內再故意犯本件有期徒刑以上之罪，構成累犯，應
    依刑法第47條第1項規定加重其刑。被告寅○○於其如附表
    編號1、3、4、5、6、7、8、9、10、11所示之犯行為有偵查
    犯罪職權之機關或公務員發覺前，即向承辦警員即臺中縣警
    察局豐原分局大雅分駐所警員庚○○等人自首如附表編號1、
    3、4、5、6、7、8、9、10、11所示之犯行，而接受裁判，業
    經證人即臺中縣警察局豐原分局大雅分駐所警員庚○○於本
    院審理中到庭證述屬實，並有被告寅○○之警訊筆錄附卷可
    查，爰依刑法第62條前段規定減輕其刑。爰審酌被告2人均
    正值青壯，不思循合法途徑獲取財富，竟藉竊盜獲利之心態
    可議，並增添被害人等生活、財物上相當之困擾、損害，惟
    念其等犯罪後坦承犯行，節省訴訟資源，且所竊財物價值尚
    非甚鉅，暨被告丙○○係累犯，被告寅○○有如前述自首之
    情節，併審酌其等各次竊盜之財物性質、價值，及公訴人請
    求從重量刑等一切情狀，分別量處如附表所示之宣告刑，並
    諭知被告丙○○如易科罰金之折算標準。又本件被告2人之犯
    罪時間，悉係在中華民國96年罪犯減刑條例所定減刑基準日
    即96年4月24日之前，均合於該條例所定減刑規定之適用，各
    應依該條例第2條第1項第3款減其等之刑分別如附表減刑後刑
    期所示，並諭知被告丙○○如易科罰金之折算標準，且定其
    等各自應執行之刑。扣案之鑰匙1支係被告寅○○所有，供其
    犯如附表編號1、2所示犯行所用，應依刑法第38條第1項第2
    款規定，予以宣告沒收。
據上論斷，應依刑事訴訟法第273條之1第1項、第299條第1項前
段，刑法第28條、第320條第1項、第47條第1項、第62條前段、
第41條第1項前段、第51條第5款、第38條第1項第2款，刑法施行
法第1條之1第1項、第2項前段，中華民國96年罪犯減刑條例第2
條第1項第3款、第4條、第7條、第9條、第10條，判決如主文。
本案經檢察官丑○○到庭執行職務。
中　　華　　民　　國　　96　　年　　11　　月　　30　　日
                  刑事第14庭    法  官  林世民
上正本證明與原本無異。
如不服本判決，應於收受送達後10日內向本院提出上訴書狀（應
敘述具體理由並附繕本）。
上訴書狀如未敘述理由，應於上訴期間屆滿後20日內補提理由書
於本院。
                                書記官  紀俊源
中　　華　　民　　國　　96　　年　　11　　月　　30　　日
附錄論罪科刑法條：
中華民國刑法第320條
意圖為自己或第三人不法之所有，而竊取他人之動產者，為竊盜
罪，處 5 年以下有期徒刑、拘役或 5 百元以下罰金。
意圖為自己或第三人不法之利益，而竊佔他人之不動產者，依前
項之規定處斷。
前二項之未遂犯罰之。
附表：
┌──┬─────┬──────┬───────────┬──────────┐
│編號│ 時    間 │  地    點  │  犯   罪   手   段   │所犯罪名、所處宣告刑│
│    │          │            │                      │及 減 刑 後 刑 期   │
├──┼─────┼──────┼───────────┼──────────┤
│ １ │96年3 月17│臺中市西屯區│寅○○於上開時、地，持│寅○○竊盜，處有期徒│
│    │日17時許  │安和路187-1 │其所有之鑰匙1支竊取莊 │刑貳月，減為有期徒刑│
│    │          │號3樓下     │智程所有車號OAE-260號 │壹月，扣案之鑰匙壹支│
│    │          │            │重機車1部（價值5,000元│沒收。              │
│    │          │            │，已發還）得手        │                    │
├──┼─────┼──────┼───────────┼──────────┤
│ ２ │96年3 月24│臺中縣大雅鄉│寅○○於上開時、地，持│寅○○竊盜，處有期徒│
│    │日8 時許  │中山北路150 │其所有之鑰匙1支竊取陳 │刑陸月，減為有期徒刑│
│    │          │號前        │淑珠所有車號NVZ-611號 │月，扣案之鑰匙壹支│
│    │          │            │重機車1部（價值50,000 │沒收。              │
│    │          │            │多元，已發還）得手    │                    │
├──┼─────┼──────┼───────────┼──────────┤
│ ３ │96年3 月26│臺中縣大雅鄉│寅○○騎乘車號NVZ-611 │丙○○共同竊盜，累犯│
│    │日凌晨0 時│中山北路222 │號重機車與騎乘未懸掛車│，處有期徒刑肆月，如│
│    │許        │號前        │牌機車之丙○○，共同於│易科罰金，以新臺幣壹│
│    │          │            │上開時、地，徒手竊取吳│仟元折算壹日，減為有│
│    │          │            │碧貴所有不鏽鋼門1 扇（│期徒刑貳月，如易科罰│
│    │          │            │價值8,000元）得手     │金，以新臺幣壹仟元折│
│    │          │            │                      │算壹日。            │
│    │          │            │                      │寅○○共同竊盜，處有│
│    │          │            │                      │期徒刑月，減為有期│
│    │          │            │                      │徒刑壹月又拾伍日。  │
├──┼─────┼──────┼───────────┼──────────┤
│ ４ │96年3月27 │臺中縣大雅鄉│寅○○騎乘車號NVZ-611 │寅○○竊盜，處有期徒│
│    │日18時許  │中山北路228 │號重機車，於上開時、地│刑月，減為有期徒刑│
│    │          │號          │，徒手竊取辰○○所有不│壹月又拾伍日。      │
│    │          │            │鏽鋼門1扇（價值7,000元│                    │
│    │          │            │至8,000元）得手       │                    │
├──┼─────┼──────┼───────────┼──────────┤
│ ５ │96年3 月28│臺中縣大雅鄉│寅○○騎乘車號NVZ-611 │寅○○竊盜，處有期徒│
│    │日15時許  │中山北路218 │號重機車，於上開時、地│刑貳月，減為有期徒刑│
│    │          │號          │，徒手竊取巳○○所有不│壹月。              │
│    │          │            │鏽鋼門1扇（價值5,000元│                    │
│    │          │            │）得手                │                    │
├──┼─────┼──────┼───────────┼──────────┤
│ ６ │96年3 月29│臺中縣大雅鄉│寅○○騎乘車號NVZ-611 │寅○○竊盜，處有期徒│
│    │日9 時許  │中山北路517 │號重機車，於上開時、地│刑貳月，減為有期徒刑│
│    │          │巷7號前     │，徒手竊取卯○○所有不│壹月。              │
│    │          │            │鏽鋼門1 扇（價值不詳）│                    │
│    │          │            │得手                  │                    │
├──┼─────┼──────┼───────────┼──────────┤
│ ７ │96年3 月30│臺中縣大雅鄉│寅○○騎乘車號NVZ-611 │丙○○共同竊盜，累犯│
│    │日凌晨4 時│中山北路472 │號重機車與騎乘未懸掛車│，處有期徒刑伍月，如│
│    │50分      │號前        │牌機車之丙○○，共同於│易科罰金，以新臺幣壹│
│    │          │            │上開時、地，徒手竊取林│仟元折算壹日，減為有│
│    │          │            │竺穎所有之前院車庫門、│期徒刑貳月又拾伍日，│
│    │          │            │側面小門各1扇（價值合 │如易科罰金，以新臺幣│
│    │          │            │計20,000元）得手      │壹仟元折算壹日。    │
│    │          │            │                      │寅○○共同竊盜，處有│
│    │          │            │                      │期徒刑肆月，減為有期│
│    │          │            │                      │徒刑貳月。          │
├──┼─────┼──────┼───────────┼──────────┤
│ ８ │96年3 月31│臺中縣大雅鄉│寅○○騎乘車號NVZ-611 │丙○○共同竊盜，累犯│
│    │日6時許   │中山北路31巷│號重機車與騎乘未懸掛車│，處有期徒刑月，如│
│    │          │16號        │牌機車之丙○○，共同於│易科罰金，以新臺幣壹│
│    │          │            │上開時、地，徒手竊取張│仟元折算壹日，減為有│
│    │          │            │明甲所有不鏽鋼門2 扇（│期徒刑壹月又拾伍日，│
│    │          │            │價值6,000元）得手     │如易科罰金，以新臺幣│
│    │          │            │                      │壹仟元折算壹日。    │
│    │          │            │                      │寅○○共同竊盜，處有│
│    │          │            │                      │期徒刑貳月，減為有期│
│    │          │            │                      │徒刑壹月。          │
├──┼─────┼──────┼───────────┼──────────┤
│ ９ │96年3 月31│臺中縣大雅鄉│寅○○騎乘車號NVZ-611 │丙○○共同竊盜，累犯│
│    │日6時許   │中山北路31巷│號重機車與騎乘未懸掛車│，處有期徒刑肆月，如│
│    │          │17號        │牌機車之丙○○，共同於│易科罰金，以新臺幣壹│
│    │          │            │上開時、地，徒手竊取郭│仟元折算壹日，減為有│
│    │          │            │子榮所有鋁門2 扇（價值│期徒刑貳月，如易科罰│
│    │          │            │合計10,000元）得手    │金，以新臺幣壹仟元折│
│    │          │            │                      │算壹日。            │
│    │          │            │                      │寅○○共同竊盜，處有│
│    │          │            │                      │期徒刑月，減為有期│
│    │          │            │                      │徒刑壹月又拾伍日。  │
├──┼─────┼──────┼───────────┼──────────┤
│ １０ │96年3 月31│臺中縣大雅鄉│寅○○騎乘車號NVZ-611 │寅○○竊盜，處有期徒│
│    │日14時許  │中山北路197 │號重機車，於上開時、地│刑肆月，減為有期徒刑│
│    │          │巷8 號      │，徒手竊取子○○所有白│貳月。              │
│    │          │            │鐵門1扇（價值15,000元 │                    │
│    │          │            │）得手                │                    │
├──┼─────┼──────┼───────────┼──────────┤
│  │96年3 月31│臺中縣大雅鄉│寅○○騎乘車號NVZ-611 │寅○○竊盜，處有期徒│
│    │日15時許  │中山北路232 │號重機車，於上開時、地│刑月，減為有期徒刑│
│    │          │號          │，徒手竊取丁○○所有不│壹月又拾伍日。      │
│    │          │            │鏽鋼門1扇（價值7,000元│                    │
│    │          │            │）得手                │                    │
├──┼─────┼──────┼───────────┼──────────┤
│  │96年4月1日│臺中縣大雅鄉│寅○○騎乘車號NVZ-611 │寅○○竊盜，處有期徒│
│    │凌晨5 時30│中山北路494 │號重機車，於上開時、地│刑肆月，減為有期徒刑│
│    │分        │巷5弄7號    │，徒手竊取甲○○所有不│貳月。              │
│    │          │            │鏽鋼門1扇（價值10,000 │                    │
│    │          │            │元）                  │                    │
└──┴─────┴──────┴───────────┴──────────┘
